【裁判字號】    95,台聲,190
【裁判日期】    950330
【裁判案由】    損害賠償
【裁判全文】
最高法院民事裁定              九十五年度台聲字第一九０號
    聲  請  人  甲○○
上列聲請人因與相對人乙○○等間請求損害賠償事件，對於中華
民國九十四年十一月二十五日本院裁定（九十四年度台聲字第九
○二號），聲請再審，本院裁定如下：
    主  文
聲請駁回。
聲請訴訟費用由聲請人負擔。
    理  由
按民事訴訟法第五百零一條（按現行法為第五百零五條）規定除
本編別有規定外，再審之訴訟程序準用關於各該審級訴訟程序之
規定。向第二審法院提起再審之訴，未繳納裁判費者，依同法第
四百四十一條第一項但書（按現行法為第四百四十四條第一項）
之準用，審判長固應定期間先命補正，但民事訴訟法施行法第十
一條規定（按現行法為第九條），上訴人有律師為訴訟代理人，
或依書狀之記載可認其明知上訴要件有欠缺者，法院得不行民事
訴訟法第四百四十一條第一項但書之程序，此項規定，亦在準用
之列。本院二十七年滬抗字第五二號著有判例。
本件聲請人主張本院九十四年度台聲字第九○二號確定裁定（下
稱原確定裁定）有民事訴訟法第四百九十六條第一項第一款所定
事由，對之聲請再審，無非以原確定裁定適用民事訴訟法施行法
第九條之規定錯誤云云，為其論據。惟原確定裁定係以：查聲請
人對於台灣高等法院高雄分院（下稱高院高雄分院）九十年度附
民字第二三九號民事裁定聲請再審（九十四年度再字第三號）未
據預納裁判費，雖同時聲請訴訟救助，惟其聲請訴訟救助部分，
經高院高雄分院裁定駁回，聲請人對之提起抗告，亦經本院九十
四年度台抗字第五六○號裁定駁回抗告，聲請人聲請訴訟救助之
事件即告確定，嗣其再審之聲請亦遭高院高雄分院裁定駁回，聲
請人復對之提起抗告，本院九十四年度台抗字第七一九號以：聲
請人聲請再審原應繳納裁判費，惟因其聲請訴訟救助，依其於聲
請訴訟救助狀之記載，可認其明知原聲請再審之程序有欠缺，而
於本院裁定駁回其對於聲請訴訟救助裁定之抗告後之相當時日，
仍未補繳裁判費為由，遂維持高院高雄分院所為駁回再審之裁定
，核與民事訴訟法施行法第九條之規定，民事訴訟法第四百四十
四條第一項但書規定均無錯誤，並說明亦無適用民事訴訟法第一
百零九條之一顯有錯誤之問題，因而駁回其再審之聲請。揆諸民
事訴訟法施行法第九條規定及首開判例，原無不合。再審論旨，
徒以民事訴訟法施行法第九條規定不包含訴訟救助規定等詞，指
摘原確定裁定不當，求予廢棄，非有理由。
據上論結，本件聲請為無理由。依民事訴訟法第九十五條、第七
十八條，裁定如主文。
中    華    民    國  九十五  年    三    月   三十   日
                      最高法院民事第七庭
                          審判長法官  劉  延  村
                                法官  劉  福  來
                                法官  黃  秀  得
                                法官  吳  謀  焰
                                法官  李  寶  堂
      本件正本證明與原本無異
                                      書  記  官
中    華    民    國  九十五  年    四    月   十一   日
                                                      V


司法院資訊處製作；財團法人民間司法改革基金會備份。
